臺灣臺東地方法院刑事判決
111年度易字第55號
公  訴  人  臺灣臺東地方檢察署檢察官
被      告  林聖雄



                    （現因另案於法務部矯正署臺東監獄執                      行中）
上列被告因竊盜案件，經檢察官提起公訴（111年度偵緝字第78
號、第79號）後，於本院審理程序進行中，被告先就被訴事實為
有罪之陳述，經檢察官聲請改依協商程序而為判決，本院裁定進
行協商程序，判決如下：
    主      文
林聖雄犯竊盜罪，處有期徒刑貳月，如易科罰金，以新臺幣壹仟
元折算壹日。未扣案犯罪所得現金新臺幣壹仟參佰元沒收之，於
全部或一部不能沒收或不宜執行沒收時，追徵其價額；又犯竊盜
罪，處有期徒刑參月，如易科罰金，以新臺幣壹仟元折算壹日。
未扣案犯罪所得耳機壹副沒收之，於全部或一部不能沒收或不宜
執行沒收時，追徵其價額。應執行有期徒刑肆月，如易科罰金，
以新臺幣壹仟元折算壹日。
    事實及理由
一、本件犯罪事實及證據，除檢察官起訴書犯罪事實欄二第1行
    應刪除「李國瑋、張淑敏訴由」，證據並所犯法條欄一編號
    1「告訴人」、附表編號1地點欄「787」、附表編號2時間欄
    「30分」各應更正為「被害人」、「737」、「41分」，及
    證據部分應補充被告林聖雄於本院審理時之自白、本院電話
    紀錄表2份（本院卷第49頁、第51頁）者外，餘均同於起訴
    書之記載，茲均引用之（如附件）。
二、本件經檢察官與被告於審判外達成協商之合意且被告已認罪
    ，其合意內容係被告願受科刑及沒收之範圍為：被告犯竊盜
    罪，處有期徒刑2月，如易科罰金，以新臺幣（下同）1000
    元折算1日。未扣案犯罪所得現金1300元沒收之，於全部或
    一部不能沒收或不宜執行沒收時，追徵其價額；又犯竊盜罪
    ，處有期徒刑3月，如易科罰金，以1000元折算1日。未扣案
    犯罪所得耳機1副沒收之，於全部或一部不能沒收或不宜執
    行沒收時，追徵其價額。應執行有期徒刑4月，如易科罰金
    ，以1000元折算1日。經查，上開協商合意並無刑事訴訟法
    第455條之4第1項所列情形之一，檢察官聲請改依協商程序
    而為判決，本院爰不經言詞辯論，於協商合意範圍內為協商
    判決，合予敘明。
三、應適用之法條：刑事訴訟法第455條之2第1項、第455條之4
    第2項、第455條之8、第454條第2項，刑法第320條第1項、
    第62條前段、第41條第1項前段、第51條第5款、第38條之1
    第1項前段、第3項，刑法施行法第1條之1第1項。
四、本判決除有刑事訴訟法第455條之4第1項第1款、第2款、第4
     款、第6款、第7款所定情形之一，或違反同條第2項規定者
    外，檢察官與被告均不得上訴。
五、如有前項得上訴之情形，得自收受判決送達之日起20日內，
    向本院提出上訴書狀，上訴於第二審法院。
六、本案經檢察官羅佾徳提起公訴，檢察官林靖蓉到庭執行職務
    。
中　　華　　民　　國　　111 　年　　5 　　月　　16　　日
                  刑事第三庭  法  官      吳宗航
以上正本證明與原本無異。
本判決不得上訴。但有刑事訴訟法第455條之4第1項第1款、第2
款、第4款、第6款、第7款所定情形，或協商判決違反同條第2項
之規定者，如不服本判決，應於收受送達後20日內向本院提出上
訴書狀，並應敘述具體理由；其未敘述上訴理由者，應於上訴期
間屆滿後20日內向本院補提理由書（均須按他造當事人之人數附
繕本）。「切勿逕送上級法院」。
                              書記官      林傳坤
中　　華　　民　　國　　111 　年　　5 　　月　　16　　日
附錄本案論罪科刑所引實體法條全文：
中華民國刑法第320條第1項
意圖為自己或第三人不法之所有，而竊取他人之動產者，為竊盜
罪，處5年以下有期徒刑、拘役或50萬元以下罰金。

附件：
臺灣臺東地方檢察署檢察官起訴書
                                     111年度偵緝字第78號
                                     111年度偵緝字第79號
    被　　　告　林聖雄　男　48歲（民國00年0月00日生）
                        住臺東縣○○鄉○○村○○00號
                        居彰化縣○○鎮○○○街00弄00號
                       （另案在法務部矯正署臺東監獄執    行）
                        國民身分證統一編號：Z000000000號
上列被告因竊盜案件，已經偵查終結，認應該提起公訴，茲將犯
罪事實及證據並所犯法條分敘如下：犯罪事實
一、林聖雄與李國瑋、張淑敏素不相識，竟意圖為自己不法之所
    有，基於竊盜之犯意，於附表所示時間地點，徒手竊取附表
    所示之物，得手後離去。嗣因李國瑋、張淑敏驚覺遭竊，報
    警處理，始查悉上情。因認被告涉有刑法第 320 條第 1 項
    之竊盜罪嫌。
二、案經李國瑋、張淑敏訴由臺東縣警察局臺東分局報告偵辦。
    證據並所犯法條　　
一、證據清單及待證事實：
編號 證據清單　　 待證事實　　　 1 被告林聖雄於警詢及偵查中之供述 坦承其確於上開時、地竊取附表所示之物之事實。 2 告訴人李國瑋、張淑敏於警詢中之指述 證明附表所示之物遭竊取之事實。 3 刑案現場測繪圖、刑案現場照片暨監視器畫面截圖共 21 張 證明全部犯罪事實。 
二、核被告所為，均係犯刑法第 320 條第 1 項之竊盜罪嫌，其
    所犯各罪之間，刑為個別，犯意互殊，請分論併罰。末請審
    酌被告前曾因另案竊盜經臺灣臺東地方法院判處有期徒刑 6
    月，於 110 年 7 月 25 日入監執行完畢，此有被告前案紀
    錄表 1 份在卷可參，且上開被告所犯前案與本案均為竊盜
    ，二者罪質相同，被告再犯本案，難認前案科刑及執行已對
    其收警戒之效，核與刑法第 47 條第 1 項立法、修正理由
    所指具有特別惡性、對刑罰反應力薄弱之規範目的相符，請
    依刑法第 47 條第 1 項規定，加重其刑。
三、依刑事訴訟法第251條第1項提起公訴。
    此　致
臺灣臺東地方法院
中　　華　　民　　國　 111　　年　　3 　　月　　27　　日
                          檢　察　官　羅佾德
本件正本證明與原本無異
中　　華　　民　　國　 111　　年　　4 　　月　　4 　　日
                          書  記  官  陳怡君
附錄本案所犯法條全文
中華民國刑法第320條
意圖為自己或第三人不法之所有，而竊取他人之動產者，為竊盜
罪，處 5 年以下有期徒刑、拘役或 50 萬元以下罰金。
意圖為自己或第三人不法之利益，而竊佔他人之不動產者，依前
項之規定處斷。
前二項之未遂犯罰之。
附表：
編號 時間 地點 被害人 所竊之物（新臺幣） 1 110 年 9 月17 日 18 時57 分 停放在臺東縣○○市○○路○ 000 號旁之車牌號碼000-000號普通重型機車置物箱 張淑敏 現金1,300元 2 110 年 8 月13 日 19 時30 分 停放在臺東縣○○市○○村○○○○路○○○○○○○號碼000-0000 號普通重型機車置物箱 李國瑋 耳機 1 副（價值：9,900 元）